臺灣臺中地方法院刑事判決　　　　　　 100年度訴字第2361號
公　訴　人　臺灣臺中地方法院檢察署檢察官
被　　　告　陳浩銘
上列被告因違反毒品危害防制條例案件，經檢察官提起公訴（
100年度毒偵字第2128號），被告於準備程序中就被訴事實為有
罪之陳述，經告知簡式審判程序之旨，並聽取當事人之意見後，
經本院合議庭裁定由受命法官獨任進行簡式審判程序，判決如下
：
    主  文
陳浩銘施用第一級毒品，累犯，處有期徒刑拾壹月。
    犯罪事實
一、陳浩銘前因施用毒品案件，經本院裁定令入勒戒處所觀察、
    勒戒，因認有繼續施用毒品傾向，經裁定令入戒治處所強制
    戒治，於民國96年10月17日執行完畢釋放；又因施用第一級
    毒品案件，經本院以98年度訴字第1078號判決判處有期徒刑
    10 月，於99年5月31日縮刑期滿執行完畢。詎其猶未悔改，
    明知海洛因係毒品危害防制條例第2條第2項第1款所規定之
    第一級毒品，不得非法持有、施用，竟基於施用第一級毒品
    海洛因之犯意，於100年4月28日下午1時許，在臺中市逢甲
    公園廁所內，以海洛因加水稀釋後，用針筒注射入體內之方
    式，施用海洛因1次。嗣因其為毒品調驗人口，經警通知至
    警局採尿，送驗結果呈嗎啡陽性反應，始知悉上情。
二、案經臺中市政府警察局第四分局報告臺灣臺中地方法院檢察
    署檢察官偵查起訴。
    理  由
一、本案被告陳浩銘所犯，非死刑、無期徒刑、最輕本刑為3年
    以上有期徒刑之罪，或高等法院管轄第一審之案件，被告於
    準備程序中，就前揭被訴事實為有罪之陳述，經受命法官告
    以簡式審判程序之旨，並聽取被告及公訴人之意見後，本院
    認無不得或不宜改依簡式審判程序進行之處，爰依刑事訴訟
    法第273條之1第1項、第284條之1規定，經合議庭評議後，
    裁定本案由受命法官獨任進行簡式審判程序，是本案之證據
    調查，依刑事訴訟法第273條之2規定，不受同法第159條第1
    項、第161條之2、第161條之3、第163條之1及第164條至170
    條規定之限制，合先敘明。
二、上開犯罪事實，業據被告於本院準備程序及審理時，均坦承
    不諱，且經警採尿送驗，中山醫學大學附設醫院檢驗科藥物
    檢測中心初步以免疫學分析法檢驗，鴉片類項目檢驗結果為
    陽性，而再以氣相層析質譜分析法確認檢驗結果，可待因項
    目檢出濃度為79ng/m l，檢驗結果為陰性；嗎啡項目檢出濃
    度為1,220ng/ml，檢驗結果為陽性等情，有毒品案件尿液檢
    體對照表、應受尿液採驗人尿檢體採集送驗記錄表、中山醫
    學大學附設醫院檢驗科藥物檢測中心尿液檢驗報告附卷可稽
    。參之尿液中可檢出嗎啡及可待因之濃度，與施用毒品之種
    類、劑量、施用頻率、飲用水之多寡、尿液檢驗時間點及個
    人體質與代謝情形等因素有關，依個案而異（行政院衛生署
    管制藥品管理局97年11月3日管檢字第0970010895號函參照
    ）。而被告之尿液經送驗結果，嗎啡項目檢驗結果為陽性；
    可待因項目檢驗結果雖為陰性，然仍高於最低可定量濃度40
    ng/ml，是應堪認被告之自白與事實相符，堪以憑信。
三、被告前因施用毒品案件，經本院裁定令入勒戒處所觀察、勒
    戒，因認有繼續施用毒品傾向，經裁定令入戒治處所強制戒
    治，於96年10月17日執行完畢釋放等情，有臺灣高等法院被
    告前案紀錄表在卷可佐。被告復於前揭時間、地點施用第一
    級毒品海洛因1次，係於強制戒治執行完畢釋放後，5年內再
    犯毒品危害防制條例第10條之罪，依毒品危害防制條例第23
    條第2項規定，應依法追訴處罰。本案事證明確，被告犯行
    洵堪認定，應予依法論科。
四、核被告所為，係犯毒品危害防制條例第10條第1項之施用第
    一級毒品罪。其施用第一級毒品前持有第一級毒品之低度行
    為，應為施用之高度行為所吸收，不另論罪。被告前因施用
    第一級毒品案件，經本院以98年度訴字第1078號判決判處有
    期徒刑10月，於99年5月31日縮刑期滿執行完畢之情，有臺
    灣高等法院被告前案紀錄表在卷可稽，被告受有期徒刑執行
    完畢，5年以內故意再犯本件有期徒刑以上之罪，為累犯，
    應依刑法第47條第1項規定加重其刑。爰審酌被告前因施用
    毒品，經觀察、勒戒、強制戒治及徒刑之執行後，仍再犯本
    案施用第一級毒品罪，無視於國家對於杜絕毒品犯罪之禁令
    ，應予以相當之非難，惟衡酌施用毒品係屬對於自身健康之
    戕害行為，尚未嚴重危害他人權益，且被告犯後坦承犯行，
    態度良好等一切情狀，量處如主文所示之刑。
據上論斷，應依刑事訴訟法第273條之1第1項、第299條第1項前
段，毒品危害防制條例第10條第1項，刑法第11條前段、第47條
第1項，判決如主文。
本案經檢察官廖育賢到庭執行職務。
中    華    民    國   100    年    10    月    18    日
                  刑事第八庭    法  官  黃佳琪
以上正本證明與原本無異。
如不服本判決，應於收受判決後10日內向本院提出上訴書狀，並
應敘述具體理由；其未敘述上訴理由者，應於上訴期間屆滿後20
日內向本院補提理由書（均須按他造當事人之人數附繕本）「切
勿逕送上級法院」。
                                書記官  張雅慧
中    華    民    國   100    年    10    月    18    日
附錄論罪科刑法條：
毒品危害防制條例第10條第1項
施用第一級毒品者，處6月以上5年以下有期徒刑。